【裁判字號】    97,矚訴,1
【裁判日期】    980904
【裁判案由】    貪污等
【裁判全文】
臺灣雲林地方法院協商程序宣示判決筆錄
公  訴  人  臺灣雲林地方法院檢察署檢察官
被      告  黃世銘
被      告  莊惠如
共      同
選任辯護人  王英傑律師
被      告  賴連任
被      告  高淑芬
被      告  洪淑玲
選任辯護人  陳鎮律師
上列被告因廢棄物清理法案件，經檢察官提起公訴（97年偵字第
4257、4258、5190、5791、5792號），經檢察官聲請法院改依協
商程序而為判決，本院認為適當，同意由受命法官獨任進行協商
判決程序，於中華民國98年9 月4 日下午3 時20分在本院第四法
庭宣示判決，以代判決書，出席職員如下：
    法  官  吳福森
    書記官  陳姵君
    通  譯  王聰裕
法官起立朗讀判決主文、犯罪事實要旨、處罰條文、附記事項，
及告以上訴限制、期間及提出上訴狀之法院，且諭知記載其內容
：
一、主文：
    黃世銘、莊惠如、賴連任、高淑芬、洪淑玲均犯廢棄物清理
    法第肆拾捌條之申報不實罪，黃世銘、賴連任各處有期徒刑
    陸月，莊惠如、高淑芬、洪淑玲各處有期徒刑肆月。如易科
    罰金，均以新臺幣壹仟元折算壹日。
二、犯罪事實要旨：
    (一)、久榮公司址設斗南南鎮○○里○○路○段52巷6 弄3 號
        ，於81年11月5 日設立登記，代表人為黃世銘，於97年
        4 月2 日經雲林縣政府以府環廢字第0973661428號核發
        甲級廢棄物清除許可證，與璟美公司均屬應依行政院環
        保署事業廢棄物管制中心之「事業廢棄物處理後管制遞
        送三聯單」（下稱「遞送三聯單」），以網路傳輸方式
        ，向主管機關申報其廢棄物之清除、處理情形之事業，
        而有申報義務。久榮公司並與璟美公司訂有廢棄物清運
        合約，約定每月進入璟美廢棄物處理場之數量。黃世銘
        為久榮公司之實際負責人，在久榮公司擔任總經理職務
        ，莊惠如則擔任行政助理之職務，與璟美公司之從業人
        員林文優等人，為避免實際進入璟美廢棄物處理場之廢
        棄物超過合約中每月總量或璟美公司每月最高許可總數
        量，乃於遞送三聯單內為不實之記載並為不實之申報（
        詳如附表二）。至超出遞送三聯單之廢棄物數量及計價
        ，則由璟美公司按月向久榮公司傳送請款單，久榮公司
        取得該部分之請款單後，將應給付璟美公司之金額，以
        現金或匯款至合作金庫商業銀行雲林分行，0000000000
        000 帳號，戶名為卓昭馥之帳戶內，以規避查察，此等
        不實申報之行為，足生損害環保機關對於廢棄物管理之
        正確性。
    (二)、東晉公司址設斗六市○○路456 巷24號，於93年10月28
        日設立登記，代表人為賴連任，於95年3 月29日經雲林
        縣政府以府環五字第0953661017號核發乙級廢棄物清除
        許可證，與璟美公司均屬應依遞送三聯單，以網路傳輸
        方式，向主管機關申報其廢棄物之清除、處理情形之事
        業，而有申報義務。東晉公司並與璟美公司訂有廢棄物
        清運合約，約定每月進入璟美廢棄物處理場之數量。賴
        連任為東晉公司之實際負責人，高淑芬則為東晉公司之
        會計，與璟美公司之從業人員林文優等人，為避免實際
        進入璟美廢棄物處理場之廢棄物超過合約中每月總量或
        璟美公司每月最高許可總數量，乃於遞送三聯單內為不
        實之記載並為不實之申報（詳如附表三）。至超出遞送
        三聯單之廢棄物數量及計價，則由璟美公司按月向東晉
        公司傳送請款單，東晉公司取得該部分之請款單後，將
        應給付璟美公司之金額匯前開卓昭馥之帳戶內，以規避
        查察，此等不實申報之行為，足生損害環保機關對於廢
        棄物管理之正確性。
    (三)、立百安公司址設口湖鄉○○村○○路94號，於87年11月
        10日設立登記，代表人為曾淑儀，於96年8 月27日經雲
        林縣政府核發府環廢字第0963664205號乙級廢棄物清除
        許可證，與璟美公司均屬應依遞送三聯單，以網路傳輸
        方式，向主管機關申報其廢棄物之清除、處理情形之事
        業，而有申報義務。立百安公司並與璟美公司訂有廢棄
        物清運合約，約定每月進入璟美廢棄物處理場之數量。
        洪淑玲為立百安公司之實際負責人，與璟美公司之從業
        人員林文優等人，為避免實際進入璟美廢棄物處理場之
        廢棄物超過合約中每月總量或璟美公司每月最高許可總
        數量，乃於遞送三聯單內為不實之記載並為不實之申報
        （詳如附表四）。至超出遞送三聯單之廢棄物數量及計
        價，則由璟美公司按月向立百安公司傳送請款單，立百
        安公司取得該部分之請款單後，將應給付璟美公司之金
        額匯前開卓昭馥之帳戶內，以規避查察，此等不實申報
        之行為，足生損害環保機關對於廢棄物管理之正確性。
三、處罰條文：
    廢棄物清理法第48條，刑法第11條前段，刑法第41條第1 項
    。
四、協商判決除有刑事訴訟法第455 條之4 第1 項第1 款於本訊
    問程序終結前，被告撤銷協商合意或檢察官撤回協商聲請者
    ；第2 款被告協商之意思非出於自由意志者；第4 款被告所
    犯之罪非第455 條之2 第1 項所定得以協商判決者；第6 款
    被告有其他較重之裁判上一罪之犯罪事實者；第7 款法院認
    應諭知免刑或免訴、不受理者情形之一，及違反同條第2 項
    「法院應於協商合意範圍內為判決；法院為協商判決所科之
    刑，以宣告緩刑、二年以下有期徒刑、拘役或罰金為限。」
    之規定者外，不得上訴。
五、本件如得上訴，而如不服本件判決，得自收受判決送達之日
    起十日內，向本院提出上訴書狀（須附繕本），上訴於第二
    審法院。
六、依據刑事訴訟法第455 條之9 之規定，作成本宣示判決筆錄
    ，以代判決書。
中    華    民    國    98    年    9     月    4     日
                  臺灣雲林地方法院刑事第四庭
                        書記官  陳姵君
                        法  官  吳福森
以上正本證明與原本無異。
                        書記官  陳姵君
中    華    民    國    98    年    9     月    4     日

司法院資訊處製作；財團法人民間司法改革基金會備份。
